【裁判字號】    98,易,56
【裁判日期】    980612
【裁判案由】    竊盜等
【裁判全文】
臺灣苗栗地方法院刑事判決                98年度易字第56號
公  訴  人  臺灣苗栗地方法院檢察署檢察官
被      告  甲○○
                    現於臺灣臺中監獄苗栗分監
被      告  乙○○
                    號
                    現於臺灣臺中監獄苗栗分監
上列被告等因竊盜等案件，經檢察官提起公訴（97年度偵字第38
70、4983號），本院判決如下：
    主  文
甲○○犯竊盜罪，累犯，處有期徒刑伍月，如易科罰金，以新臺
幣壹仟元折算壹日。
乙○○犯收受贓物罪，累犯，處有期徒刑參月，如易科罰金，以
新臺幣壹仟元折算壹日；又犯牙保贓物罪，累犯，處有期徒刑肆
月，如易科罰金，以新臺幣壹仟元折算壹日。應執行有期徒刑陸
月，如易科罰金，以新臺幣壹仟元折算壹日。
    事  實
一、甲○○前因竊盜案件，經法院判處有期徒刑4 月確定，甫於
    民國94年10月22日執行完畢（構成累犯）；被告乙○○前曾
    犯違反槍砲彈藥刀械管制條例案件，經法院判處有期徒刑1
    年10月確定，並於94年1 月10日因同一事實經執行感訓處分
    而折抵上開刑期，視為執行有期徒刑完畢（構成累犯）。甲○○意圖為自己不法之所有，於民國97年7 月24日13時許，
    在新竹市○○區○○里○○路160 巷48號處，竊取丁○○所
    有車牌號碼為7700 -HM號、引擎號碼為VQ00000000號、日產
    CEFIRO款自用小客車1 部，得手後則改懸掛因不詳原因取得
    之MG-1550 號牌而供己代步之用。嗣於同年8 月19日下午15
    時許，在苗栗縣竹南鎮龍鳳里9 鄰綠新村8 號住處，將該
    車借予亦明知該車係來路不明之贓物之乙○○使用。嗣經警
    至甲○○住處執行搜索，經甲○○之叔邱文吉指稱甲○○所
    駕車輛係他人失竊之車輛，並通知甲○○駕該車至竹南鎮○○路21號旁會合時，而於97年8 月21日20時45分許，為警當
    場查獲並扣得該車（已發還）。另乙○○明知年籍姓名不詳
    綽號光頭之男子向其兜售之懸掛4577-TV 號牌之馬自達牌自
    用小客車係來路不明之贓物（該車係丙○○所有，由李友仁
    使用、原車牌號為8607-QB 號、車身號碼為00000000D 號，
    於97年5 月13日9 時許，在桃園縣平鎮市○○路遭竊），竟
    基於牙保贓物之犯意，於97年5 月中旬某日，在新竹市○○
    路55巷33號前，為綽號光頭及孫新葉介紹該車買賣，並以新
    台幣2 萬元成交。嗣經警於97年9 月9 日在新竹市○○街20
    5 號前查獲該失竊車輛並於另案查獲陳志成涉嫌竊盜（另移
    由本院併案審理）時，經陳志成陳稱乙○○涉有竊取一部馬
    自達之自用小客車而循線查悉上情。
二、案經臺北市政府警察局移送臺灣苗栗地方法院檢察署檢察官
    偵查起訴。
    理  由
一、被告甲○○、乙○○2 人對於本件下列供述證據、非供述證
    據的證據能力均不爭執（參本院審卷98年4 月2 日準備程序
    筆錄、98年5月20日審判筆錄）。
二、本件被告甲○○對於前述竊盜犯行於本院審理時坦承不諱。
    被告乙○○對於上述收受贓物、牙保贓物犯行，迭於偵查、
    審理時坦承不諱，核與證人即被告乙○○、戊○○於偵查時
    證述的情節相符，亦與證人邱文吉、孫新葉、陳志成於警詢
    時的陳述若合符節，復與證人即被害人丁○○、丙○○2 人
    陳述的車輛失竊情形相符。此外，又有搜索票、搜索扣押筆
    錄、扣押物品目錄表、扣押物品收據、被害人丁○○、丙○○汽車新領牌照登記書、車輛失竊證明單、車輛協尋電腦輸
    入單、車號（7700 -ＨＭ、ＭＧ-155 0、ＬＰ-465 1號）車
    籍資料查詢單、贓物認領保管單、車輛協尋電腦輸入單、00
    00-000000 、0000-000000 、0000-000000 、0000-000000
    號行動電話雙向通聯紀錄、0000-000000 號行動電話申登資
    料、道路交通事故談話紀錄表、道路交通事故現場圖、照片
    、97年度偵字第3844號起訴書在卷可考。由此可見，其等2
    人之自白與犯罪事實相符，被告甲○○之竊盜犯行，被告乙○○之收受贓物、牙保贓物犯行，洵堪認定。
三、核被告甲○○所為係犯刑法第320 條第1 項竊盜罪；被告乙○○所為係犯刑法第349 條1 項之收受贓物罪及第349 條第
    2 項之牙保贓物罪。又被告甲○○有犯罪事實欄所載的竊盜
    前科紀錄，於94年10月22日執行完畢；又被告乙○○前曾犯
    違反槍砲彈藥刀械管制條例案件，經法院判處有期徒刑1 年
    10月確定，並於94年1 月10日因同一事實經執行感訓處分而
    折抵上開刑期，視為執行有期徒刑完畢，此有臺灣高等法院
    被告前案紀錄表2 份在卷可佐。其等2 人受有期徒刑執行完
    畢後，五年以內故意再犯本件有期徒刑以上之罪，分別為累
    犯，均應依刑法第47條第1 項規定加重其刑。又被告乙○○
    所為之收受贓物、牙保贓物犯行，犯意個別，行為互殊，應
    予以分論併罰。爰審酌被告甲○○有上述竊盜前科紀錄，素
    行非佳，且被告於年輕力壯的情形下，不思以正途賺取金錢
    ，竟竊取被害人的自用小客車，實不足取。被告乙○○所為
    之收受贓物、牙保贓物犯行，使得被害人不易回復其對財產
    的管領支配權利，亦不足為取。但衡酌其等2 人於犯罪後均
    坦承犯行，犯後態度尚佳，且節省有限的司法資源，並考量
    其等犯罪的動機、目的、手段、被告甲○○竊取的物品為自
    用小客車1 部、被告乙○○收受及牙保他人失竊的自用小客
    車價值非低等一切情狀，對其等2 人分別量處如主文所示之
    刑，並諭知易科罰金的折算標準，復就被告乙○○部分定其
    應執行刑，並諭知易科罰金的折算標準。
據上論斷，應依刑事訴訟法第299 條第1 項前段，刑法第320 條
第1 項、第349 條第1 項、第2 項、第47條第1 項、第51條第5
款、第41條第1項前段，刑法施行法第1 條之1 ，判決如主文。
本案經檢察官黃明正到庭執行職務。
中    華    民    國    98    年    6     月    12    日
                  刑事第三庭  審判長法  官  柳章峰
                                    法  官  林佩儒
                                    法  官  呂曾達
以上正本證明與原本無異。
如不服本判決應於收受判決後10日內向本院提出上訴書狀，並應
應敘述具體理由。其未敘述上訴理由者，應於上訴期間屆滿後20
日內向本院補提理由書 (均須按他造當事人之人數附繕本)「 切
勿逕送上級法院」。告訴人或被害人如對本判決不服者，應具備
理由請求檢察官上訴，其上訴期間之計算係以檢察官收受判決正
本之日期為準。
                                    書記官  許千士
中    華    民    國    98    年    6     月    12    日
附錄本案論罪科刑法條全文
刑法第320條第1項、第349 條第1 項、第2 項。
中華民國刑法第320條
（普通竊盜罪、竊佔罪）
意圖為自己或第三人不法之所有，而竊取他人之動產者，為竊盜
罪，處 5 年以下有期徒刑、拘役或 5 百元以下罰金。
意圖為自己或第三人不法之利益，而竊佔他人之不動產者，依前
項之規定
處斷。
前二項之未遂犯罰之。
中華民國刑法第349條
（普通贓物罪）
收受贓物者，處 3 年以下有期徒刑、拘役或 5 百元以下罰金。
搬運、寄藏、故買贓物或為牙保者，處 5 年以下有期徒刑、拘役
或科或併科 1 千元以下罰金。
因贓物變得之財物，以贓物論。


司法院資訊處製作；財團法人民間司法改革基金會備份。
